臺灣高等法院臺中分院刑事判決　　　　　　　　　九十一年度上易字第一二九四號
　　上　訴　人　臺灣苗栗地方法院檢察署檢察官
　　被　　　告　甲○○
　　選任辯護人　江錫麒
右上訴人因被告違反公司法案件，不服台灣苗栗地方法院中華民國九十一年六月六日
第一審判決（民國九十年度易字第四二八號，起訴案號：台灣苗栗地方法院檢察署民
國九十年度偵字第五九一號），提起上訴，本院判決如左：
      主  文
上訴駁回。
      事實及理由
一、本案經本院審理結果，認第一審判決對被告被訴違反公司法部分，認事用法及量
    刑均無不當，並對告訴人一再指訴被告所之詐欺部分，敘明無積極證據足認被
    告犯罪，又未據檢察官起訴，爰不另為無罪之諭知，認事用法，亦無不當，應予
    維持，並引用第一審判決書記載之事實、證據及理由（如附件）。
二、按刑法第三百三十九條第一項詐欺罪之成立，須以意圖為自己或第三人不法之所
    有，以詐術使人將本人或第三人之物交付為要件，法條規定甚明。經查(1)本件告
    訴人出貨予義大利ＣＯＮＣＥＲＩＡ  ＴＩＲＲＥＮＡ  ＳＰＡ公司（以下譯稱
    鐵倫那公司）之貨櫃，均由被告以「抽驗」之方式負責驗貨。(2)告訴人出貨予鐵
    倫那公司之貨櫃，雖經被告完成驗貨手續，鐵倫那公司於受領後，仍與告訴人間
    曾發生貨品給付瑕疵之爭議。(3)鐵倫那公司與告訴人間就貨品給付瑕疵之爭議，
    雙方曾有過互相達成協議之前例，亦即鐵倫那公司曾於八十九年三月一日傳真予
    告訴人，表示同意接受告訴人賠償美金二千一百二十元，告訴人亦曾於八十七年
    八月七日傳真予鐵倫那公司，表示就雙方之爭議同意賠償美金三萬元等情，均為
    告訴人與被告所不爭之事實，並有各該傳真函及譯文附卷可稽，自此以觀，告訴
    人與鐵倫那公司間就貨品給付瑕疵之問題，尚不能認為沒有爭議之存在，亦無其
    他證據足認告訴人與鐵倫那公司間就貨品給付瑕疵之問題確無爭議之存在，則鐵
    倫那公司申請義大利之法院向銀行扣押告訴人之貨款，即無法排除係出於為索求
    關於給付瑕疵之損害賠償之可能，是以縱如告訴人所言，被告係與鐵倫那公司共
    同施用詐術，虛偽下訂單予告訴人，計誘告訴人將貨出口至義大利，再申請義大
    利之法院向銀行扣押告訴人之貨款，藉以向告訴人索求賠償，亦難謂被告之施用
    詐術，係基於意圖為自己或第三人之不法所有，核與上開詐欺罪之成立要件尚屬
    有間，自難遽以詐欺罪論擬，原判決就該部分敘明不另為無罪之諭知，並無不合
    。
三、檢察官上訴意旨循告訴人之請求，仍以告訴人於原審所持之論點指摘原判決不當
    ，難謂有理由，應予駁回。
四、據上論斷，應依刑事訴訟法第三百七十三條、第三百六十八條，判決如主文。
本案經檢察官乙○○到庭執行職務。
中        華  　    民        國  九 十 一  年     九     月    五 　   日
                                  臺灣高等法院臺中分院刑事第十庭
                                        審判長法  官　林　照　明
                                              法　官　王　    銘
                                              法　官　蔡　名　曜
右正本證明與原本無異。
不得上訴。
                                              書記官    錫  彬
中        華  　    民        國  九 十 一  年     九     月    五 　   日
                                                                        Ｋ
